臺灣高雄地方法院民事裁定
111年度消債更字第33號
聲  請  人  陳奉忠  
0000000000000000

代  理  人  熊健仲律師
上列當事人因消費者債務清理事件聲請更生，本院裁定如下：
    主  文
聲請人陳奉忠自中華民國一一一年五月十一日下午四時起開始更
生程序。
命司法事務官進行本件更生程序。
    理  由
一、聲請意旨略以：伊有不能清償債務情事，前向本院聲請調解
    債務清償方案，惟調解不成立。伊又未經法院裁定開始清算
    程序或宣告破產，爰聲請更生等語。
二、按債務人不能清償債務或有不能清償之虞者，得依本條例所
    定更生或清算程序，清理其債務；債務人無擔保或無優先權
    之本金及利息債務總額未逾新臺幣（下同）12,000,000元者
    ，於法院裁定開始清算程序或宣告破產前，得向法院聲請更
    生；法院開始更生程序之裁定，應載明其年、月、日、時，
    並即時發生效力；法院開始更生或清算程序後，得命司法事
    務官進行更生或清算程序，必要時得選任律師、會計師或其
    他適當之自然人或法人1人為監督人或管理人，消費者債務
    清理條例（下稱消債條例）第3條、第16條第1項、第42條第
    1項、第45條第1項分別定有明文。
三、經查：
  ㈠聲請人前於民國110年11月18日提出債權人清冊，向本院聲請
    調解債務清償方案，經本院110年度司消債調字第510號受理
    ，於110年12月27日調解不成立，聲請人於同日以言詞聲請
    更生等情，業經本院依職權調取上開調解卷宗核閱無訛。
  ㈡聲請人於108年度至110年度申報所得各為81,493元、117,495
    元、373,523元，平均每月所得各為6,791元、9,791元、31,
    127元（本裁定計算式均採元以下4捨5入），名下無財產，
    有國泰人壽保單解約金94,689元，至富邦人壽部分，則無有
    效保單；又聲請人於108年1月16日至5月1日於潤緹生技有限
    公司任職，每月收入23,100元，108年11月至109年8月協助
    友人支援百貨公司專櫃任臨時銷售人員，時薪110元，平均
    每月收入約14,400元，109年9月4日起於珩耀企業有限公司
    任職，109年9月至12月實領收入共計124,539元，110年平均
    每月實領收入約33,380元【計算式：（28,127＋31,010＋29,0
    59＋34,891＋29,784＋26,010＋32,105＋33,141＋30,414＋37,253＋
    42,418＋36,347＋10,000）÷12＝33,380】，111年1月收入為34
    ,950元，前於110年8月4日領取勞動部紓困補助10,000元，
    未領取其他補助或給付等情，有108年至109年綜合所得稅各
    類所得資料清單及財產歸屬資料清單【本院110年度司消債
    調字第510號卷（下稱調卷）第15至17頁】、110年稅務電子
    閘門財產所得調件明細表（本案卷第92頁）、財產及收入狀
    況說明書（調卷第4至8頁）、債權人清冊（本案卷第54至55
    頁）、戶籍謄本（本案卷第31頁）、勞工保險被保險人投保
    資料表（調卷第19頁）、個人商業保險查詢結果表（本案卷
    第34頁）、財團法人金融聯合徵信中心前置協商專用債權人
    清冊（調卷第11至14頁）、信用報告（調卷第23至25頁）、
    社會補助查詢表（本案卷第64至66頁）、租金補助查詢表（
    本案卷第63頁）、勞動部勞工保險局函（本案卷第74頁）、
    勞動部勞動力發展署高屏澎東分署函（本案卷第18頁）、珩
    耀企業有限公司陳報狀（本案卷第24至25頁）、薪資單（調
    卷第18頁）、存簿（本案卷第41至45頁）、國泰人壽保險股
    份有限公司函（本案卷第76至77頁）、富邦人壽保險股份有
    限公司陳報狀（本案卷第26頁）、臺灣士林地方法院執行命
    令（調卷第20至22頁）等附卷可證。依聲請人上述工作、收
    入及財產情況，堪認以其110年平均每月收入33,380元，核
    算其償債能力，較為妥適。
　㈢關於聲請人個人日常必要支出部分，聲請人主張每月支出17,
    161元（包含自109年9月起每月協助母親分擔之房屋貸款5,0
    00元）乙情，並提出母親之存簿（本案卷第46至48頁）為證
    。按債務人必要生活費用，以最近1年衛生福利部或直轄市
    政府所公告當地區每人每月最低生活費1.2倍定之，清債條
    例第64條之2第1項定有明文。本院參酌衛福部社會司所公告
    111年度高雄市最低生活費為14,419元，1.2倍即17,303元，
    聲請人主張每月必要支出約17,161元，尚屬合理，應予採計
    。
  ㈣關於聲請人扶養支出部分，聲請人稱須負擔母親呂双鳳之扶
    養費，每月3,000元。經查，呂双鳳係38年生，於108年度至
    110年度申報所得各為39,500元、32,000元、22,000元，名
    下有房屋、土地各1筆，現值共計1,156,491元，現無業，於
    小港區鳳宮里里辦公室任志工，109年至110平均每月收入約
    2,250元【計算式：（32,000＋22,000）÷24＝2,250】，原每
    月領取中低收入老人補助7,463元，109年1月起調為每月領
    取7,759元，前於94年3月9日領取勞保老年給付430,661元，
    現每月領取國民年金老年年金1,458元等情，此有戶籍謄本
    （本案卷第31頁）、所得資料清單及財產歸屬資料清單（本
    案卷第39至40頁）、108年及110年稅務電子閘門財產所得調
    件明細表（本案卷第73頁、第93頁）、社會補助查詢表（本
    案卷第68至72頁）、勞動部勞工保險局函（本案卷第74至75
    頁）、存簿（本案卷第46至48頁、第81至84頁）、勞工保險
    被保險人投保資料表（本案卷第29至30頁）、租金補助（本
    案卷第67頁）附卷可參。足認呂双鳳年事已高，並無謀生能
    力，雖有房地，惟房地不宜強予以變價，復無繼續性之收入
    ，應難以維持自己生活，有受聲請人及另2名子女扶養之權
    利。又按受扶養者之必要生活費用，準用第1項規定計算基
    準數額，並依債務人依法應負擔扶養義務之比例認定之，消
    債條例第64條之2第2項亦有明定。以111年度高雄市每人每
    月最低生活費14,419元之1.2倍即17,303元，扣除每月領取
    之中低收入老人補助、國民年金老年年金、志工收入後，由
    聲請人與其餘2名扶養義務人共同負擔，聲請人應負擔1,945
    元【計算式：（17,303－7,759－1,458－2,250）÷3＝1,945】，
    逾此範圍，難認可採。
　㈤承上，聲請人目前每月收入33,380元，扣除個人必要支出17,
    161元、母親扶養費1,945元後，剩餘14,274元，而聲請人目
    前負債總額為2,459,364元（調卷第32至39頁，包括：第一
    銀行、陽光資產管理股份有限公司、明台產物保險股份有限
    公司、王光華），扣除國泰人壽保單解約金後，以每月所餘
    逐年清償，至少須約14年【計算式：（2,459,364－94,689）
    ÷14,274÷12≒14】始能清償完畢，應認其已不能清償債務。
    此外，聲請人無擔保或無優先權之債務總額未逾12,000,000
    元，且無消債條例第6條第3項、第8條或第46條各款所定駁
    回更生聲請之事由存在。則聲請人聲請更生為有理由，應予
    准許，爰命司法事務官進行本件更生程序。
四、依消債條例第11條第1 項、第45條第1 項、第16條第1 項，
    裁定如主文。
中　　華　　民　　國　　111 　年　　5 　　月　　11　　日
              　　民事庭　　法　官　賴寶合
以上正本係照原本作成。
本裁定不得抗告。
中　　華　　民　　國　　111 　年　　5 　　月　　11　　日
  　                        書記官　胡美儀